臺灣板橋地方法院民事判決　　　　　　　　　　　　九十三年度訴字第一四一七號
　　原　　　告　華南商業銀行股份有限公司
　　法定代理人　許德南
　　被　　　告　政錩汽車股份有限公司
　　法定代理人　簡周麗玉
右當事人間請求確認債權存在事件，本院判決如左：
    主    文
原告之訴駁回。
訴訟費用由原告負擔。
    事實及理由
一、本件原告起訴主張：緣訴外人堅威企業股份有限公司（以下簡稱堅威公司）積欠
    原告票據債務新台幣（下同）二百萬元及利息未償，原告並已取得執行名義即鈞
    院九十一年度促字第一六一七二號確定之支付命令。原告據以聲請強制執行，由
    鈞院九十三年度執實字第二三三四○號清償債務強制執行事件受理在案，並於民
    國（下同）九十三年七月二十二日發給執行命令，扣押訴外人堅威公司對於被告
    之租金債權。詎料被告對於上開執行命令聲明異議，原告為訴外人堅威公司之債
    權人，被告為訴外人堅威公司之債務人，且被告復否認訴外人堅威公司對其有租
    金債權存在，則原告就被告與訴外人間之債權債務存在與否此法律關係，自有即
    受確認判決之法律上利益。況且被告係於上開強制執行程序中聲明異議之第三人
    ，原告又認其聲明異議為不實，依強制執行法第一百二十條第二項規定，原告自
    得提起本件訴訟。查被告確有承租訴外人堅威公司所有坐落台北縣五股鄉○○段
    一七二地號土地及其上建物第三六七建號即門牌號碼台北縣五股鄉五股工業區○
    ○路一一六號之廠房，有房屋租賃契約書及被告聲明異議函可證，顯然被告並無
    否認承租廠房及應給付租金之事實。依此，被告以開立票據方式，由訴外人堅威
    公司按期提示票據收取租金，於票據未兌現之前，被告仍負擔給付租金之債務；
    換言之，被告租金債務並不因票據之交付而消滅，則被告聲明異議表示已無可供
    執行之租金債權，委不足採。其次，執行法院於九十三年七月二十二日發給執行
    命令，扣押堅威公司對被告之租金債權，於被告收受執行命令後即發生扣押效力
    ，故自九十三年八月份起之租金債權，有受確認判決之法律上利益等語。爰聲明
    請求：確認訴外人堅威公司對於被告之租金債權，自九十三年八月份起，每月租
    金債權四十萬元，於二百萬元及自九十年十月二十五日起至清償日止，按年息百
    分之六計算之利息，並賠償督促程序費用一百十三元，及執行費一萬六千元之範
    圍內存在。
二、按起訴請求確認他人之某法律關係存在或不存在，須以該法律關係之雙方當事人
    為共同被告一同起訴，始為當事人適格。若僅以其中一方當事人為被告，即非適
    格之當事人，最高法院九十三年台上字第一一七號、九十二年台上字第一九一○
    號、八十九年台上字第一○四七號、八十七年台上字第一三七○號裁判要旨可資
    參照。原告之訴，依其所訴之事實，在法律上顯無理由者，法院得不經言詞辯論
    ，逕以判決駁回之，民事訴訟法第二百四十九條第二項定有明文。倘當事人之適
    格有欠缺者，法院則應認原告之訴為無理由，以判決駁回之（最高法院九十年台
    上字第一三二二號裁判要旨供參）。
三、本件原告主張前揭事實提起本件確認之訴，惟查，原告係請求確認堅威公司與被
    告間之自九十三年八月份起之每月四十萬元租金債權存在，則依前開最高法院裁
    判意旨所揭，原告應以該法律關係之雙方當事人為共同被告一同起訴，始為當事
    人適格，如僅以其中一方當事人為被告，即非適格之當事人，而本件原告僅以其
    中一方之當事人即政錩汽車股份有限公司為被告，並未對堅威公司一同起訴，揆
    諸上開說明，乃當事人不適格，為顯無理由。本院爰依民事訴訟法第二百四十九
    條第二項規定，不經言詞辯論，以判決駁回之。
四、結論：原告之訴為無理由，依民事訴訟法二百四十九條第二項、第七十八條，判
    決如主文。
中　　　華　　　民　　　國　　九十三　　年　　　八　　　月　　二十七　　日
                                臺灣板橋地方法院民事第一庭
                                    法  官  陳翠琪
右為正本係照原本作成
如對本判決上訴，須於判決送達後廿日內向本院提出上訴狀
中　　　華　　　民　　　國　　九十三　　年　　　八　　　月　　 三十 　　日
                                    書記官  蔡亦鈞
